【裁判字號】    98,訴,1388
【裁判日期】    990630
【裁判案由】    給付停車位等
【裁判全文】
臺灣板橋地方法院民事判決              98年度訴字第1388號
原      告  乙○○
            甲○○
            戊○○
            丙○○
            丁○○
共      同
訴訟代理人  蔡岳龍律師
被      告  正御建設股份有限公司
法定代理人  辛○○
被      告  齊一興業開發股份有限公司
法定代理人  癸○○
訴訟代理人  許朝昇律師
複  代理人  壬○○
被      告  龍興社區管理委員會
法定代理人  己○○
訴訟代理人  庚○○
上列當事人間請求給付停車位等事件，本院於民國99年6 月14日
言詞辯論終結，判決如下：
    主  文
原告之訴及假執行之聲請均駁回。
訴訟費用由原告負擔。
    事實及理由
壹、程序方面
一、承受訴訟
    被告龍興社區管理委員會（下稱龍興社區管委會）法定代理
    人原為邱和宗，於訴訟中變更為己○○，經其聲請承受訴訟
    ，核其聲請合於民事訴訟法第175 條、第176 條之規定，應
    予准許，先予敘明。
二、本件被告正御建設股份有限公司（下稱正御公司）、龍興社
    區管理委員會（下稱龍興社區管委會）經合法通知，均未於
    最後言詞辯論期日到場，核無民事訴訟法第386 條各款所列
    情形，爰依原告之聲請，由其一造辯論而為判決。
貳、實體方面
一、原告主張：
（一）原告等人對於被告正御建設股份有限公司（下稱正御公司
      ）所有位於台北縣中和市○○路○ 段114 巷7 號至75號龍
      興社區地下1 、2 樓之停車位有永久使用權，因原告乙○○、甲○○為台北縣中和市○○路○ 段114 巷45號2 樓建
      物共同所有權人，被告正御建設股份有限公司斯時法定代
      理人黃金龍及監察人何雲坊於民國83年4 月11日間曾就原
      土地上住戶拆遷問題，書立協議書，允諾給予原告等人每
      棟房屋兩個停車位之永久使用權，後雖因被告正御公司未
      能完成該工程，而由「雲坊利多自救會」完成後續之工程
      ，為該公司仍於87年2 月14日開會確認原住戶車位之使用
      權利，原告乙○○、甲○○之父親何增雄當時亦在拆遷住
      戶之列，事後亦將分得之不動產所有權登記於原告乙○○
      、甲○○2 人名下，原告乙○○、甲○○因此得主張該社
      區內兩個車位之永久使用權。原告丁○○、戊○○、丙○○等亦有同樣情形，前已經台灣台北地方法院以96年度訴
      字第4420號判決確認使用權在案。原告等所使用之停車位
      因被告正御公司將位於龍興社區中之部分停車位出賣於被
      告齊一興業開發股份有限公司（下稱齊一公司），而遭齊
      一公司及被告龍興社區管理委員會（下稱龍興社區管委會
      ）阻止原告等進入龍興社區停車。被告正御公司於該社區
      尚有停車位，原告得依協議書請求其交付該停車位予原告
      。其次，被告龍興社區管委會於98年3 月1 日依據98 年2
      月21日召開之龍興社區第4 屆區分所有權人會議之決議，
      禁止原告等進入龍興社區停車，原告得依侵權行為之相關
      規定請求被告龍興社區管委會不得阻止原告於上開停車位
      為停車之行為。再者，原告自98年3 月起即不得進入龍興
      社區停車，每月損失金額參考當地停車之行情為每月新臺
      幣（下同）3,000 元，被告龍興社區管委會因侵權行為應
      賠償被告戊○○、丙○○及丁○○自98年3 月起至停止阻
      止原告等進入龍興社區為停車之行為止每人每月6,000 元
      及自該月起年息5%之法定利息；應賠償原告乙○○、甲○○自98年3 月起至停止阻止原告進入龍興社區為停車之行
      為止每人每月3,000 及自該月起年息5%之法定利息。
（二）若認被告正御公司已無足夠之停車位得交付予原告，則上
      開協議書應認為係就該等共有物所為之分管契約，可拘束
      之後取得之後承受人，被告齊一公司於97年10月31日以買
      賣關係取得該共有之不動產，且於次日即公告欲排除原告
      等之權利，可推知被告齊一公司於取得該不動產前即已知
      悉該地下室有原告等車輛停放，且知悉前開得使用該等停
      車位之權利存在，原告得依協議書及大法官會議第348 號
      解釋之法意，請求被告齊一公司交付其所買受位於龍興社
      區地下1 、2 樓之停車位予原告等語。
（三）並為先位聲明：1.被告正御公司應交付位於台北縣中和市
      ○○路○ 段114 巷7 號至75號龍興社區，地下1 、2 樓之
      1 個停車位（2.16公尺×5.5 公尺）於原告乙○○。2.被
      告正御公司應交付位於台北縣中和市○○路○ 段114 巷7
      號至75號龍興社區，地下1 、2 樓之1 個停車位（2.16公
      尺×5.5 公尺）於原告甲○○。3.被告正御公司應交付位
      於台北縣中和市○○路○ 段114 巷7 號至75號龍興社區，
      地下1 、2 樓之2 個停車位（2.16公尺×5.5 公尺）於原
      告戊○○。4.被告正御公司應交付位於台北縣中和市○○
      路○ 段114 巷7 號至75號龍興社區，地下1 、2 樓之2 個
      停車位（2.16公尺×5.5 公尺）於原告丙○○。5.被告正
      御公司應交付位於台北縣中和市○○路○ 段114 巷7 號至
      75號龍興社區，地下1 、2 樓之2 個停車位（2.16公尺×
      5.5 公尺）於原告丁○○。6.被告龍興社區管委會應不得
      阻止原告等於上開停車位為停車之行為。7.被告龍興社區
      管委會應賠償被告乙○○、甲○○等自98年3 月起至停止
      阻止原告等進入龍興社區為停車之行為止每月3,000 元及
      自各該月起年息5%計算之法定利息。8.被告龍興社區管委
      會應賠償被告戊○○、丙○○及丁○○等自98年3 月起至
      停止阻止原告等進入龍興社區為停車之行為止每月3,000
      元及自各該月起年息5%計算之法定利息。9.請准提供現金
      或等值之有價證券為擔保宣告假執行。
      備位聲明：1.被告齊一公司應交付位於台北縣中和市○○
      路○ 段114 巷7 號至75號龍興社區，地下1 、2 樓之1個
      停車位（2.16公尺×5.5 公尺）於原告乙○○。2.被告齊
      一公司應交付位於台北縣中和市○○路○ 段114 巷7 號至
      75號龍興社區，地下1 、2 樓之1 個停車位（2.16公尺×
      5.5 公尺）於原告甲○○。3.被告齊一公司應交付位於台
      北縣中和市○○路○ 段114 巷7 號至75號龍興社區，地下
      1 、2 樓之2 個停車位（2.16公尺×5.5 公尺）於原告戊○○。4.被告齊一公司應交付位於台北縣中和市○○路○
      段114 巷7 號至75號龍興社區，地下1 、2 樓之2 個停車
      位（2.16公尺×5.5 公尺）於原告丙○○。5.被告齊一公
      司應交付位於台北縣中和市○○路○ 段114 巷7 號至75號
      龍興社區，地下1 、2 樓之2 個停車位（2.16公尺×5.5
      公尺）於原告丁○○。6.被告龍興社區管委會應不得阻止
      原告等於上開停車位為停車之行為。7.被告龍興社區管委
      會應賠償被告乙○○、甲○○等自98年3 月起至停止阻止
      原告等進入龍興社區為停車之行為止每月3,000 元及自各
      該月起年息5%計算之法定利息。8.被告龍興社區管委會應
      賠償被告戊○○、丙○○及丁○○等自98年3 月起至停止
      阻止原告等進入龍興社區為停車之行為止每月3,000 元及
      自各該月起年息5%計算之法定利息。9.請准提供現金或等
      值之有價證券為擔保宣告假執行。
二、被告方面：
（一）被告正御公司未於言詞辯論期日到場，亦未提出準備書狀
      作何聲明或陳述。
（二）被告龍興社區管委會則以：之前是根據向被告正御公司取
      得所有權的比例多少，來決定給住戶停車位使用，目前車
      位都是住戶使用中。原告和被告正御公司或齊一公司之間
      的糾紛，被告並不了解，被告並不需要讓原告使用停車位
      或賠償原告不能停車的損失等語，資為抗辯。並為聲明：
      1.原告之訴駁回。2.如受不利判決，願供擔保請准宣告免
      為假執行。
（三）被告齊一公司則以：被告齊一公司是單純向被告正御公司
      買受停車位，在本件中是備位聲明的被告，鈞院應先就先
      位聲明審酌。又原告所提之主觀預備合併之訴，造成備位
      被告地位不安定，影響被告在訴訟中之權益，應不予准許
      等語，資為抗辯。並為聲明：1.原告之訴駁回。2.如受不
      利判決，願供擔保請准宣告免為假執行。
三、按當事人主張有利於己之事實者，就其事實有舉證之責任，
    民事訴訟法第277 條定有明文；又民事訴訟如係由原告主張
    權利者，應先由原告負舉證之責，若原告先不能舉證，以證
    實自己主張之事實為真實，則被告就其抗辯事實即令不能舉
    證，或其所舉證舉尚有疵累，亦應駁回原告之請求，最高法
    院17年上字第917號著有判例。經查：
（一）原告等人主張對於被告正御建設股份有限公司（下稱正御
      公司）所有位於台北縣中和市○○路○ 段114 巷7 號至75
      號龍興社區地下1 、2 樓之停車位有永久使用權，固有其
      等提出之土地及建物所有權狀、協議書、公司會議紀錄、
      協談會議紀錄、台灣台北地方法院96年度訴字第4420號判
      決書及確定證明書、地籍謄本、建物謄本等為據，惟原告
      所提出之協議書，立協議書人之甲方即為地主何雲坊，有
      該協議書1 件在卷可稽（見本院卷第20頁），基於債之相
      對性之原則，原告所提出與地主何雲坊簽署之協議書，是
      否能對被告正御公司主張有停車位之使用權，自有疑問。
      至於原告所提出正御公司會議紀錄，該次主席為黃惠珠，
      出席人員為黃金龍、何雲坊，有該會議紀錄在卷可稽（見
      本院卷第21頁- 第24頁），是該會議紀錄係正御公司內部
      之會議記錄，難認與原告之間有何意思表示合致之契約效
      力。另原告所提出之協談會議紀錄為「雲坊利多元住戶協
      談會議紀錄」，出席人員固有原告丁○○、丙○○等人，
      惟該次會議主席為何雲坊（見本院卷第25頁- 第28頁），
      亦即該次會議紀錄係何雲坊與原告丁○○等住戶之間所達
      成之協議，無從認定何雲坊係代表被告正御公司與原告丁○○等人達成協議，自難認該次協談會議紀錄之內容對於
      被告正御公司發生效力。
（二）依據原告所提出之證據尚不足以認定原告得對於被告正御
      公司主張位於台北縣中和市○○路○ 段114 巷7 號至75號
      龍興社區地下1 、2 樓之停車位有永久使用權，原告請求
      被告正御公司應交付停車位云云，難認有理由，不能准許
      。
（三）依據原告所提之上開證據僅能認定訴外人何雲坊有承諾給
      予原告停車位永久使用權之約定，基於債之相對性原則，
      效力僅發生於原告與訴外人何雲坊之間，尚不足以認定原
      告對於被告正御公司得主張位於台北縣中和市○○路○段
      114 巷7 號至75號龍興社區地下1 、2 樓之停車位有永久
      使用權，更難認原告有何權利向被告龍興社區管委會或被
      告齊一公司主張停車為之使用權利，是原告主張被告龍興
      社區管委會應不得阻止原告等於上開停車位為停車之行為
      ，並進而主張在外停車費用之損害賠償，均難認有理由。
      原告之備位聲明請求被告齊一公司交付停車位，亦難認有
      理由。
（四）綜上所述，原告未能舉證證明有何權利得向被告正御公司
      或被告齊一公司交付停車位，亦未能舉證證明能向被告龍
      興社區管委會行使停車之權利，其請求被告正御公司或被
      告齊一公司交付停車位，以及請求被告龍興社區管委會應
      不得阻止原告等於上開停車位為停車之行為，並進而主張
      被告龍興社區應給付損害賠償云云，均難認有理由，應予
      駁回。原告之訴既經駁回，其假執行之聲請，即無所依據
      ，應併予駁回之。
四、本件事證已臻明確，兩造其餘主張及攻擊防禦方法與證據，
    經本院斟酌後，與本件判決結果已不生影響，故不一一論列
    ，附此敘明。
五、結論：原告之訴為無理由，依民事訴訟法78條，判決如主文
    。
中    華    民    國    99    年    6     月    30    日
                  民事第二庭    法  官  連育群
以上正本係照原本作成
如對本判決上訴，須於判決送達後20日內向本院提出上訴狀
中    華    民    國    99    年    6     月    30    日
                            書記官  溫婷雅

司法院資訊處製作；財團法人民間司法改革基金會備份。
